【裁判字號】    95,易,117
【裁判日期】    950407
【裁判案由】    竊盜
【裁判全文】
臺灣臺南地方法院刑事判決               95年度易字第117號
    公  訴  人  臺灣臺南地方法院檢察署檢察官
    被      告  乙○○
上列被告因竊盜案件，經檢察官提起公訴（95年度偵字第408號）
，本院判決如下：
    主  文
乙○○連續攜帶兇器毀壞安全設備於夜間侵入有人居住之建築物
竊盜，處有期徒刑拾月，緩刑貳年。緩刑期內付保護管束。
    事  實
一、乙○○因缺錢花用，竟意圖為自己不法所有，基於竊取之概
    括犯意，連續為下述行為：（一）於民國九十四年十二月十
    九日凌晨二時許，在臺南縣佳里鎮○○路二二三號前，見楊
    振欽所有、現為其子楊恆祥使用之車牌號碼Ｄ五─二六二二
    號自用小貨車停放於該處、車門未鎖且鑰匙尚遺留車內而有
    機可乘，遂趁四下無人之際，徒手打開車門，以車內鑰匙開
    啟電門，竊取前開貨車，得手後供己代步使用。（二）復承
    前揭犯意，於同日凌晨二時四十分許，駕駛前開竊得之貨車
    ，行經址設同縣麻豆鎮○○路九之八號由甲○○所經營之「
    知己菸酒專賣店」前，見四下無人有機可乘，攜帶自前開貨
    車駕駛座旁取得之客觀上足以危害人之生命、身體、安全而
    可供兇器使用之螺絲起子一支（未經扣案）下車，為避免暴
    露形貌，先以上址店前置放之椅子站上墊高後，徒手扯斷甲
    ○○設置於店前騎樓處之監視錄影器之電線而毀壞安全設備
    （所涉毀損部分未據告訴），再以上揭螺絲起子撬開該店之
    鐵捲門，侵入上址一樓店內（一樓為店面、二樓為甲○○居
    住之寢室），徒手竊取甲○○所有之各式香菸共三百四十三
    條及各式酒類共一百二十一瓶，價值共計新臺幣二十萬一千
    三百元，均放置於所駕駛之前開貨車上而竊取得手，嗣於同
    日凌晨三時四十分許搬取完畢正欲離去現場之際，為甲○○
    在上址二樓自睡眠中驚醒查覺有異報警處理，由警循線查獲
    ，並扣得鑰匙一支、前開貨車一輛（業已發還楊恆祥）、各
    式香菸共三百四十三條及各式酒類共一百二十一瓶（業已發
    還甲○○）。
二、案經臺南縣警察局麻豆分局報請臺灣臺南地方法院檢察署檢
    察官偵查起訴。
    理  由
一、本件被告乙○○所犯係死刑、無期徒刑、最輕本刑為三年以
    上有期徒刑以外之罪，亦非屬高等法院管轄之第一審案件，
    其於審理程序進行中就被訴事實為有罪之陳述，經法官告知
    簡式審判程序之旨，並聽取公訴人及被告之意見後，由合議
    庭裁定進行簡式審判程序，故不受同法第一百五十九條第一
    項、第一百六十一條之二、第一百六十一條之三、第一百六
    十三條之一及第一百六十四條至第一百七十條所規定證據能
    力認定及調查方式之限制，合先敘明。
二、上揭犯罪事實，迭據被告於警詢、偵訊、本院準備程序及審
    理程序中坦承不諱，核與證人即被害人楊恆祥、甲○○於警
    詢中證述之情節相符，並有鑰匙一支扣案及照片十四張在卷
    可稽，而扣案之上開貨車業已發還證人楊恆祥，扣案之各式
    香菸共三百四十三條及各式酒類共一百二十一瓶均已發還證
    人甲○○，亦有贓物認領保管單二紙附卷可憑，再參以卷附
    照片（警卷第十九頁）中，監視錄影器之電線末端顏色偏白
    且鎢絲外露，顯係遭人扯斷而非剪斷，足認被告之任意性自
    白與事實相符，堪以採信。本件事證明確，被告犯行堪以認
    定，應依法論科。
三、按刑法第三百二十一條第一項第三款之攜帶兇器竊盜罪，係
    以行為人攜帶兇器竊盜為其加重條件，此所謂兇器，其種類
    並無限制，凡客觀上足以對人之生命、身體、安全構成威脅
    ，具有危險性之兇器均屬之，且祇須行竊時攜帶此種具有危
    險性之兇器為已足，並不以攜帶之初有行兇之意圖為必要（
    最高法院七十九年臺上字第五二五三號判例意旨可供參照）
    。查本案被告持用之螺絲起子一支之長度約二十公分、頭部
    為鐵製材質，業據被告自承無訛，並有被告當庭繪製之圖樣
    在卷足佐，在客觀上足以對他人之生命、身體、安全構成威
    脅，顯具有危險性，自屬兇器無誤；又按監視錄影器為安全
    設備之一種，被告毀壞監視錄影器之電線而行竊，自應論以
    刑法第三百二十一條第一項第二款之毀壞安全設備竊盜罪；
    再參以臺南縣麻豆鎮○○路九之八號為三層樓建築物，一樓
    為店面、二樓為證人甲○○居住之寢室，則被告於夜間侵入
    上址一樓店面，所為已符合刑法第三百二十一條第一項第一
    款之於夜間侵入有人居住之建築物罪。故核被告事實欄（一
    ）所為，係犯刑法第三百二十條第一項之普通竊盜罪，事實
    欄（二）所為，係犯刑法第三百二十一條第一項第一款、第
    二款、第三款之攜帶兇器毀壞安全設備於夜間侵入有人居住
    之建築物竊盜罪。被告先後二次犯行，時間緊接，方法相同
    ，觸犯構成要件相同之罪名，顯係基於概括犯意反覆為之，
    為連續犯，應依刑法第五十六條之規定論以較重之攜帶兇器
    毀壞安全設備於夜間侵入有人居住之建築物竊盜罪，並依法
    加重其刑。爰審酌被告並無前科，素行良好，有臺灣高等法
    院被告前案紀錄表在卷足稽，犯罪動機係因一時貪念，所得
    財物業已全數發還二位被害人，並經二位被害人表示不予追
    究之意，所生損害尚輕，犯後坦承犯行且深表悔悟，態度良
    好等一切情狀，量處如主文所示之刑。末查，被告前未曾受
    有期徒刑以上刑之宣告，有前述前案紀錄表可憑，經此偵查
    及審判之教訓後，當知所警惕，信無再犯之虞，本院認前揭
    所宣告之刑，以暫不執行為適當，爰併諭知緩刑二年，以啟
    自新。惟為強化被告之法治觀念，使其充分明瞭尊重他人生
    命、身體、財產安全之重要性，於緩刑期間有交專人輔導教
    化之必要，爰併諭知於緩刑期內付保護管束。扣案之鑰匙一
    支，被告雖用以竊取上開貨車，然非屬被告所有，業據被告
    供明在卷，爰不予宣告沒收。至被告用以供犯罪所用之螺絲
    起子一支，亦非被告所有，被告並供稱於逃跑之際已順手丟
    棄不知去向而未經扣案，復無其他證據足資證明尚屬存在，
    又非義務沒收之物，爰亦不予宣告沒收，附此敘明。
據上論斷，應依刑事訴訟法第二百七十三條之一第一項、第二百
九十九條第一項前段，刑法第五十六條、第三百二十一條第一項
第一款、第二款、第三款、第七十四條第一款、第九十三條第一
項，判決如主文。
本案經檢察官丙○○到庭執行職務。
中    華    民    國    95    年    4     月    7     日
                  刑事第一庭  法  官  張婷妮
以上正本證明與原本無異。
如不服本判決，應於收受送達後10日內向本院提出上訴書狀（應
附繕本）。
                              書記官  陳姿利
中    華    民    國    95    年    4     月    7     日
附錄本案罪科刑法條
中華民國刑法第三百二十一條第一項第一款、第二款、第三款
犯竊盜罪而有左列情形之一者，處六月以上、五年以下有期徒刑
：
一  於夜間侵入住宅或有人居住之建築物、船艦或隱匿其內而犯
    之者。
二  毀越門扇、牆垣或其他安全設備而犯之者。
三  攜帶兇器而犯之者。


司法院資訊處製作；財團法人民間司法改革基金會備份。
